【裁判字號】    90,交聲,215
【裁判日期】    901126
【裁判案由】    聲明異議
【裁判全文】
臺灣臺中地方法院交通事件裁定                      九十年度交聲字第二一五號
        受處分人  甲○○
        即異議人          國民.
右列受處分人因違反道路交通管理處罰條例案件，對於交通部公路局台中區監理所於
民國九十年七月四日所為之處分（中監違字第車裁六○─00000000號），聲
明異議，本院裁定如左：
        主  文
異議駁回。
        理  由
一、本件原處分機關以：本案係國道公路警察局第四警察隊於民國八十八年四月十九
    日以公警局交字第00000000號舉發違反道路交通管理事件通知單舉發甲
    ○○所有Ａ９─４２２９號自小客車於國道南向第二八七公里路段「超速、限速
    一○○公里、時速一三五公里、超速三五公里」。甲○○未依指定應到案日期到
    案，原處分機關於民國九十年七月四日以中監違字第駕裁六○─0000000
    0號裁決書裁處罰鍰新台幣六千元整，並記違規點數一點，於法並無不合等語。
二、受處分人即異議人則以：伊已於八十八年七月份至基隆監理站繳納舉發通知單號
    碼第00000000號之違規罰款六千元正，因事隔二年且伊至監理站繳納罰
    款，認定罰款已於基隆監理站轉至台中區監理所無誤，故未妥善保存繳款收據，
    原處分機之裁處不當，為此聲明異議云云。
三、按汽車行駛高速公路，應依速限標誌指示，違反者，處以新台幣三千元以上，六
    千元以下罰鍰，並記違規點數一點，高速公路交通管制規則第五條第一項、道路
    交通管理處罰條例第三十三條第一項、第六十三條第一項第一款分別定有明文。
    復依違反道路交通管理事件統一裁量表規定，違反處罰條例第三十三條規定，於
    期限內繳納者，處以法定最低額，逾期者，處以法定最高額。本件受處分人即異
    議人於民國八十八年四月五日在國道南向二八七公里路段超速，經國道公路警察
    局於同年四月十九日依據採證照片逕行舉發，有舉發單在卷可稽，受處分人對違
    規事實亦不爭執，惟辯稱罰鍰已繳納云云。經本院函請交通部公路局台北區監理
    所基隆監理站查詢，該站以九十年八月二十三日第九○─四五三─一─一二八○
    九號函復：「經查尚無繳納罰鍰記錄」，該監理站與受處分人素不相識，當無設
    詞誣陷或為不實電腦處理之理，其陳述當可採信，復受處分人無法提出已繳納罰
    款之單據，則異議人確有違反高速公路交通管制規則第五條第一項、道路交通管
    理處罰條例第三十三條第一項、第六十三條第一項第一款等規定且逾期繳納罰鍰
    之事實，已勘認定；從而，原處分機關據以援引上開規定，裁處罰鍰新台幣六千
    元並記違規點數一點，於法並無不合，本件異議為無理由，應予駁回。
四、據上論斷，應依道路交通案件處理辦法第十九條，裁定如主文。
中      華      民      國    九十      年     十一     月    二十六    日
                                臺灣臺中地方法院交通法庭
                                      法  官  許  金  樹
右正本證明與原本無異。
如不服本裁定，應於送達後五日內，向本院提出抗告狀。
                                      書記官           ?
中      華      民      國    九十      年     十一     月    二十九    日


司法院資訊處製作；財團法人民間司法改革基金會備份。
